臺灣臺中地方法院民事判決
111年度訴字第1062號
原      告  
即反訴被告  張義雄  
被      告  
即反訴原告  張太郎  


訴訟代理人  張卉君  
            劉喜律師  
上  一  人
複 代理 人  黃邦哲律師
            楊偉奇律師
上列當事人間請求損害賠償事件，本院於民國111年6月30日合併
為言詞辯論終結，並合併判決如下：
    主      文
被告應給付原告新臺幣參萬元，及自民國一一一年一月五日起至
清償日止，按週年利率百分之五計算之利息。
原告其餘之訴駁回。
本訴訴訟費用由被告負擔五百分之三，餘由原告負擔。
本判決第一項得假執行。但被告如以新臺幣參萬元為原告預供擔
保，得免為假執行。
原告其餘假執行之聲請駁回。
反訴被告應給付反訴原告新臺幣參萬壹仟貳佰柒拾元，及自民國
一一一年一月二十二日起至清償日止，按週年利率百分之五計算
之利息。
反訴原告其餘之訴駁回。
反訴訴訟費用由反訴被告負擔百分之一，餘由反訴原告負擔。
本判決第六項得假執行。
反訴原告其餘假執行之聲請駁回。
    事實及理由
甲、程序事項
一、按分別提起之數宗訴訟，其訴訟標的相牽連或得以一訴主張
    者，法院得命合併辯論；命合併辯論之數宗訴訟，得合併裁
    判，民事訴訟法第205條第1項、第2項分別定有明文。查本
    院受理110年度訴字第3236號、111年度訴字第1062號損害賠
    償等事件，各該事件之被告均相同，訴訟標的法律關係亦相
    牽連，並經本院依首開規定諭知合併辯論及裁判，合先敘明
    。
二、原告起訴時，原聲明求為判決命被告應給付原告新臺幣（下
    同）450萬元，及加計自起訴狀繕本送達翌日起算之法定遲
    延利息（見本院110年度訴字第3236號卷，下稱3236號卷，
    第15頁；本院111年度訴字第1062號卷，下稱1062號卷，第1
    5頁）。嗣於訴訟進行中，減縮利息起算日為自民國111年1
    月5日起算（見3236號卷第234頁，1062號卷第234頁），核
    與民事訴訟法第255條第1項第3款規定相符，應予准許。
乙、實體事項　　
壹、本訴部分　　
一、原告主張：緣被告於109年6、7月間以各種方式間接凌虐訴
    外人即兩造父親張在額，伊遂於同年6、7月間某日前往被告
    住處質問被告，並與被告發生口角爭執。伊因被告凌虐張在
    額，致自同年6、7月間起迄今心中不捨足足2年多，受有非
    財產上損害75萬元。嗣張在額於109年10月8日往生，被告於
    110年10月8日張在額忌日再次與伊發生口角爭執並互毆，詎
    被告預藏利鋸衝向伊作勢砍殺，並恫稱「我早就準備好了，
    不會讓原告好吃睡（台語）」，致伊心生畏懼，受有非財產
    上損害75萬元。又伊因被告上開凌虐張在額、與伊口角爭執
    、互毆、作勢砍殺與恫嚇伊之囂張、無情行為，自109年6、
    7月間與被告發生口角爭執之該日起迄今輾轉難眠，亦時常
    無心工作而無法如期交貨，致流失諸多廠商與訂單，被告所
    為侵害伊之工作作業情緒，致伊受有經濟損失300萬元等情
    。爰依侵權行為法律關係，提起本件訴訟，並聲明：㈠被告
    應給付原告450萬元，及自111年1月5日起至清償日止，按週
    年利率5％計算之利息；㈡願供擔保，請准宣告假執行。
二、被告則以：伊未凌虐張在額。次原告於110年10月8日先出手
    攻擊伊，伊始至屋外拿取除草用的鋸子以防衛自保，並未攻
    擊原告，亦未對原告稱「我早就準備好了，不會讓原告好吃
    睡（台語）」。縱認原告得請求非財產上損害，其請求之非
    財產上損害數額過高。再原告並未流失訂單，且縱有此情，
    亦係原告自行拒絕接單，與伊之行為無相當因果關係。又原
    告於110年10月8日係先出手攻擊伊，就損害之發生與有過失
    等語，資為抗辯，並聲明：㈠原告之訴及假執行之聲請均駁
    回；㈡如受不利判決，願供擔保，請准宣告免為假執行。
三、本院得心證之理由：
  ㈠按因故意或過失，不法侵害他人之權利者，負損害賠償責任
    ；不法侵害他人之身體、健康、名譽、自由、信用、隱私、
    貞操，或不法侵害其他人格法益而情節重大者，被害人雖非
    財產上之損害，亦得請求賠償相當之金額，民法第184條第1
    項前段、第195條第1項前段分別定有明文。而所謂侵害他人
    之自由，並不以剝奪他人之行動或限制其行動自由為限，即
    以強暴、脅迫之方法，影響他人之意思決定，或對其身心加
    以威脅，使生危害，亦包括在內（最高法院81年度台上字第
    2462號判決意旨參照）。原告主張被告於110年10月8日，預
    藏利鋸衝向其作勢砍殺，並恫稱「我早就準備好了，不會讓
    原告好吃睡（台語）」，致其心生畏懼等語，為被告否認。
    查：
　⒈原告於110年10月8日，曾出拳毆打被告之眼睛1次，嗣被告有
    從機車車廂拿出1支鋸子等情，為兩造所不爭執（見3236號
    卷第80、119頁，1062號卷第54、122頁），且有被告手持鋸
    子之照片可稽（見3236號卷第19頁），並經證人即兩造兄弟
    張榮田結證在案（見3236號卷第240頁，1062號卷第240頁）
    ，復據本院勘驗檔名「9dadd8d8-7a9f-4852-ae2e-27c15f55
    2310」（下稱檔案一）、「ed2fb000-0000-00c0-0000-accf
    4c50cf76」（下稱檔案二）之110年10月8日現場監視器錄影
    畫面無誤，有本院勘驗筆錄可憑（見3236卷第237至238頁，
    1062號卷第237至238頁），首堪認定。
　⒉張榮田結證稱：被告為伊之大哥，原告為伊之弟弟。110年10
    月8日張在額忌日當天，被告與原告先後到伊家裡，被告在
    原告跟伊講話時插嘴，兩造就開始大聲，伊趕快阻止被告不
    要講話，此時原告就與被告打起來了；伊當時正面向著被告
    ，被告的手朝著伊的肩膀打過來，但有沒有打到原告伊不知
    道，在這同時，原告站在伊後面，原告也有出手打被告，應
    該是有打到被告的臉部，他們兩個人各以上開方式打對方一
    拳後，就沒有再打了。嗣因為被告一直想衝過來，伊就阻止
    被告；被告往後一直後退，伊就抱住被告跟著被告一起跌倒
    。跌倒之後，伊跟被告爬起來，伊把被告的背包拿給被告，
    被告就去機車那邊打開座墊拿出鋸子，拿出來的當下伊就用
    手抓住被告的手，伊要阻止被告發生事情，被告還是一直要
    衝向原告，所以伊一直沒有放手，一直抓著，並且叫原告不
    要過來。後來伊和被告一直轉到死角，又轉回馬路，伊的手
    一直都抓著被告。當天被告拿鋸子的時候，伊聽到被告有說
    「我早就準備好了，不會讓原告好吃睡（台語）」等語（見
    3236號卷第240至241頁，1062號卷第240至241頁）。衡諸張
    榮田為兩造兄弟，與兩造均誼屬至親，且就兩造間本件衝突
    亦無利害關係，當無甘冒偽證刑責風險，刻意迴護一方而為
    虛偽陳述之必要，所證上詞應堪採信。
　⒊再參以經本院勘驗檔案一、檔案二結果，顯示：被告先與張
    榮田發生推擠，嗣跌倒在地，待被告站起後，原告始從畫面
    左方走出，張榮田則站立在原告與被告之間，並以手將兩人
    抵住，後三人退至畫面左上方陰影處，被告仍持續以手撥開
    張榮田抵住其之手。嗣於檔案一播放時間0分53秒至0分57秒
    許，被告打開機車車廂拿出某物品（即鋸子）；於檔案一播
    放時間0分58秒至1分30秒許，張榮田將被告向後推，並按住
    被告雙手，兩人持續僵持，原告則站在張榮田後方不遠處，
    張榮田持續試圖從被告手中拿取該物品，後繼續抓住被告雙
    手；於檔案一播放時間1分31秒至1分38秒許，被告站在原地
    ，對原告叫喊，張榮田則略將被告往後推，並持續抓住被告
    右手；於檔案二播放時間0分0秒至0分5秒許，張榮田持續站
    在被告面前，原告則站在張榮田後方不遠處；於檔案二播放
    時間0分7秒至0分20秒許，張榮田抓住被告雙手、略微抖動
    ，並試圖拿取被告右手物品，兩人持續理論，原告則走至被
    告左側約1、2公尺處，並以手機拍攝被告；於檔案二播放時
    間0分37秒至0分41秒許，張榮田持續在原地抓住被告之右手
    ，並繼續試圖拿取被告右手物品，兩人持續糾纏，原告則均
    站在張榮田身後；於檔案二播放時間0分42秒至0分51秒許，
    張榮田與被告激烈爭搶被告右手物品，原告則持續站在張榮
    田身後，有前載本院勘驗筆錄可稽（見3236號卷第237至238
    頁，1062號卷第237至238頁）。又考以被告所持鋸子刀刃長
    約為刀柄之2倍，刀鋒呈鋸齒狀，此觀原告所提鋸子照片即
    明（見3236號卷第19頁），堪認該鋸子外觀鋒利，若持以威
    嚇他人，足使他人生恐懼之情；酌之被告坦言：該鋸子係除
    草用等語（見3236號卷第81頁），則上開鋸子既可供刈除雜
    草，益徵仍具一定傷害性。
　⒋據此，足見被告確有於持利鋸之際，對原告口出「我早就準
    備好了，不會讓原告好吃睡（台語）」。被告抗辯其未對原
    告陳述上開言語云云，並不可採。又依前揭勘驗結果，顯示
    被告因張榮田之阻擋，尚無持利鋸作勢揮砍之舉措。原告主
    張被告作勢砍殺云云，雖非可取。惟被告持利鋸並對原告陳
    述上述言語，實已喻含加害原告身體安全之脅迫意思，依一
    般經驗法則，足使原告心生畏懼，致生危害於安全，不因原
    告於此期間尚有錄影存證而異，揆諸前開說明，自屬故意不
    法侵害原告之自由權，並致原告受有精神上之痛苦，則原告
    依上揭規定，請求被告賠償所受非財產上損害，即屬有據。
　⒌被告雖又抗辯：原告於110年10月8日先出手攻擊伊，伊始至
    屋外拿取除草用的鋸子以防衛自保云云。惟按正當防衛必須
    對於現在不法之侵害始得為之，侵害業已過去，即無正當防
    衛可言。由張榮田前揭證詞與本院勘驗檔案一結果，可知原
    告固曾毆擊被告，然於被告至機車車廂取出鋸子之際，原告
    並無任何攻擊被告之舉動，亦均與被告保持相當距離，兩造
    間之肢體衝突業已結束，反係被告不顧張榮田之持續攔阻，
    執意執利鋸一再往原告方向前進，並口出「我早就準備好了
    ，不會讓原告好吃睡（台語）」之恫嚇言語，顯見被告係為
    洩其主觀憤慨，始至機車車廂拿取利鋸並以前詞威嚇原告，
    難認有何正當防衛或出於自保情事。被告所辯前詞，無可採
    取。
　㈡至原告主張：伊因被告凌虐張在額，致自109年6、7月間起迄
    今心中不捨足足2年多，另受有非財產上損害75萬元。又伊
    因被告上開凌虐張在額、於109年6、7月間與伊口角爭執、
    及於110年10月8日與伊口角爭執、互毆、作勢砍殺與恫嚇伊
    之囂張、無情行為，自109年6、7月間與被告發生口角爭執
    之該日起迄今輾轉難眠，亦時常無心工作而無法如期交貨，
    致流失諸多廠商與訂單，被告所為侵害伊之工作作業情緒，
    致伊受有經濟損失300萬元云云。然：
　⒈按侵權行為之成立，須行為人因故意過失不法侵害他人權利
    ；或故意以背於善良風俗之方法，加損害於他人；或違反保
    護他人之法律，致生損害於他人，亦即行為人須具備歸責性
    、違法性，並不法行為與損害間有相當因果關係，始能成立
    。換言之，被害人個人須有權利或利益因行為人之行為受侵
    害，始有成立侵權行為之可能。次所謂相當因果關係，係指
    依經驗法則，綜合行為當時所存在之一切事實，為客觀之事
    後審查，在一般情形上，有此環境、有此行為之同一條件，
    足以發生同一之結果者，該條件即為發生結果之相當條件，
    其行為與結果為有相當之因果關係。反之，若在一般情形上
    ，有此同一條件存在，依客觀之審查，不必皆發生此結果，
    該條件與結果尚非相當，而僅屬偶發之事實，其行為與結果
    間即難認為有相當因果關係（最高法院108年度台上字第100
    8號判決意旨參照）。又主張侵權行為損害賠償請求權之人
    ，對於侵權行為之成立要件應負舉證責任（最高法院109年
    度台上字第912號判決意旨參照）。
　⒉姑不論被告否認有何凌虐張在額之行為，就原告主張其因認
    被告凌虐張在額，致受有財產上與非財產上損害部分，依原
    告所陳事實，受侵害對象應為張在額，並非原告「個人」有
    何權利或利益因被告行為受侵害，無從以此為由對被告請求
    損害賠償。再者，原告主張被告持利鋸作勢砍殺其云云，並
    不可採，已如前述。而「工作作業情緒」並非民事侵權行為
    法則所定之權利或利益，且縱令被告曾於109年6、7月間及1
    10年10月8日與原告發生口角爭執、或於110年10月8日與原
    告互毆及恫嚇原告，審酌被告行為之內涵及持續時間久暫，
    依經驗法則，綜合被告行為當時所存在之一切事實，為客觀
    之事後審查，不能認通常均會發生使人無心工作而無法如期
    交貨之情形，揆之上揭說明，亦無從遽謂原告所稱經濟損失
    與被告前述行為間有相當因果關係。遑論原告就其確因無法
    如期交貨致流失廠商與訂單而受損害一節，尤未舉證以實其
    說。是原告執前詞主張被告另應賠償其非財產上損害75萬元
    及經濟損失300萬元云云，洵屬無據，不應准許。
　㈢按慰藉金之賠償須以人格權遭遇侵害，使精神上受有痛苦為
    必要，其核給之標準固與財產上損害之計算不同，然非不可
    斟酌雙方身分資力與加害程度，及其他各種情形核定相當之
    數額（最高法院51年台上字第223號判例意旨參照）。查被
    告於原告毆擊行為結束後，竟不顧張榮田之攔阻，持利鋸並
    對原告恫稱「我早就準備好了，不會讓原告好吃睡（台語）
    」等加害身體安全之言語，致原告心生畏懼，衡情原告精神
    上自應受有一定苦楚。次原告為國中畢業，經營塑膠工廠，
    於109年6、7月前每月平均收入約30萬元，近來月收入起伏
    較大，名下財產有投資1筆；被告為國小畢業，因年事已高
    而無工作收入，名下財產有房屋1筆、土地1筆、汽車1部、
    投資1筆等情，為兩造陳明在卷（見3236號卷第243頁，1062
    號卷第243頁），並有稅務電子閘門財產所得調件明細表可
    佐（外放證物袋卷）。是本院審酌兩造之身分地位、資力、
    被告加害情節及原告所受痛苦等一切情狀，認原告請求被告
    賠償非財產上損害，以3萬元為適當；逾此部分之請求，則
    無理由。
　㈣按損害之發生或擴大，被害人與有過失者，法院得減輕賠償
    金額或免除之，民法第217條第1項固有明文。惟所謂被害人
    與有過失，須被害人之行為助成損害之發生或擴大，就結果
    之發生為共同原因之一，行為與結果有相當因果關係，始足
    當之。被告固又抗辯：原告於110年10月8日係先出手攻擊伊
    ，就損害之發生與有過失云云。惟被告係於兩造間肢體衝突
    業已結束後，始執利鋸一再往原告方向前進，並口出「我早
    就準備好了，不會讓原告好吃睡（台語）」之恫嚇言語，顯
    見被告係另行起意為本件侵權行為，難認原告之行為與其遭
    恫嚇結果有何相當因果關係，揆諸上揭說明，自無過失相抵
    之適用。被告所辯前詞，要難採取。
　㈤按給付無確定期限者，債務人於債權人得請求給付時，經其
    催告而未為給付，自受催告時起，負遲延責任。其經債權人
    起訴而送達訴狀，或依督促程序送達支付命令，或為其他相
    類之行為者，與催告有同一之效力；遲延之債務，以支付金
    錢為標的者，債權人得請求依法定利率計算之遲延利息；應
    付利息之債務，其利率未經約定，亦無法律可據者，週年利
    率為5％，民法第229條第2項、第233條第1項前段、第203條
    各有明文。本件原告就請求被告給付非財產上損害部分，起
    訴狀繕本於110年12月21日送達被告，有本院送達證書可稽
    （見1062號卷第43頁）。是原告就前開得請求被告給付之金
    額，併請求自111年1月5日起至清償日止，按法定利率週年
    利率5％計算之利息，亦有理由。
四、從而，原告依侵權行為法律關係，請求被告應給付原告3萬
    元，及自111年1月5日起至清償日止，按週年利率5％計算之
    利息，為有理由，應予准許。逾此範圍之請求，為無理由，
    應予駁回。
五、按所命給付之金額或價額未逾50萬元之判決，法院應依職權
    宣告假執行，民事訴訟法第389條第1項第5款定有明文。經
    核本判決所命被告本訴給付之金額未逾50萬元，揆諸前揭規
    定，應依職權宣告假執行。又被告就原告本訴勝訴部分陳明
    願供擔保，聲請宣告免為假執行，經核於法亦無不合，爰酌
    定相當擔保金額予以准許。至原告本訴敗訴部分，其假執行
    之聲請，因訴之駁回而失所依附，應併予駁回。
貳、反訴部分：
一、反訴原告主張：反訴被告於110年10月8日毆打伊，致伊受有
    左眼皮、眼眶瘀傷、左眼玻璃體出血及眼球挫傷、右臉頰挫
    傷、下背部挫傷、左眼結膜炎、頭暈、視力模糊等傷害，因
    而受有醫療費用損害6萬6,223元、非財產上損害293萬3,777
    元等情。爰擇一依民法第184條第1項前段、第2項、第193條
    第1項、第195條第1項規定，提起反訴，並聲明：㈠反訴被告
    應給付反訴原告300萬元，及自反訴起訴狀繕本送達翌日起
    至清償日止，按週年利率5％計算之利息；㈡願供擔保，請准
    宣告假執行。
二、反訴被告則以：伊與反訴原告於110年10月8日係互毆。且伊
    雖有打到反訴原告眼睛，然反訴原告之傷勢並無這麼嚴重。
    再反訴原告於同年12月4日支出之健康檢查費用6萬4,643元
    、於111年1月5日至復健科就診支出之醫療費用310元，均與
    本件衝突無關等語，資為抗辯，並聲明：反訴駁回。
三、本院得心證之理由：
　㈠查反訴被告於110年10月8日，曾出拳毆打反訴原告之眼睛1次
    ，業如前述，而反訴被告亦不爭執反訴原告有因此受傷一節
    （見1062號卷第122頁），堪認反訴原告主張其於是日因遭
    反訴被告毆打致受傷等語，應值採信。反訴被告固抗辯兩造
    係互毆云云。惟按互毆係屬多數動作構成單純一罪而互為攻
    擊之傷害行為，縱令一方先行出手，而還擊之一方，苟非單
    純對於現在不法之侵害為必要排除之反擊行為，因其本即有
    傷害之犯意存在，則對其互為攻擊之還擊行為，自無防衛權
    可言（最高法院30年上字第1040號刑事判例，102年度台上
    字第2052號刑事判決意旨參照）。依張榮田前揭證述之情節
    ，並參以反訴被告坦言：伊有打到反訴原告之眼睛，但反訴
    原告也想向伊揮拳，只是打到張榮田的肩膀，伊才沒有被打
    到等語（見1062號卷第122頁），顯見兩造係各基於傷害他
    方之意思，同時出拳攻擊對方，反訴被告並非單純就反訴原
    告之侵害為必要排除之反擊行為，揆之前揭說明，要不得主
    張正當防衛而阻卻違法。反訴被告所辯前詞，無從為有利反
    訴被告之認定。是反訴被告毆打反訴原告致傷，故意不法侵
    害反訴原告之身體健康權，反訴原告自得依民法第184條第1
    項前段規定，請求反訴被告賠償其因此所受損害。
　㈡茲就反訴原告得請求之損害數額分述如下： 
　⒈醫療費用損害：
　　按不法侵害他人之身體或健康者，對於被害人因此喪失或減
    少勞動能力或增加生活上之需要時，應負損害賠償責任，民
    法第193條第1項定有明文。查：
　⑴反訴原告主張其因遭毆傷眼部，致於110年10月11日、同年月
    15日、同年月29日至光田醫療社團法人光田綜合醫院（下稱
    光田醫院）就診，支出必要之醫療費用計1,270元等情，有
    驗傷診斷書（見1062號卷第101頁）、門診收據（見1062號
    卷第105至109頁）、光田醫院111年5月6日（111）光醫事字
    第111甲00157號函檢送之病情摘要表（見3236號卷第183至1
    85頁）可稽，且為反訴被告所不爭執（見3236號卷第236頁
    ，1062號卷第236頁）。是反訴原告請求反訴被告賠償此部
    分醫療費用1,270元，自屬有據。
　⑵至反訴原告主張其因遭反訴被告毆打受傷，致於110年12月4
    日支出健康檢查費用6萬4,643元、於111年1月5日至復健科
    就診而支出醫療費用310元云云，惟反訴被告否認此部分支
    出與本件衝突有關。查：
　①反訴原告於110年12月4日至童綜合醫療社團法人童綜合醫院
    進行健康檢查，支出健康檢查費用6萬4,643元乙節，雖有收
    據可稽（見1062號卷第111頁）。然衡諸常理，健康檢查乃
    一般人為瞭解其身體狀況有無異常，而進行之全身性、預防
    性檢查，目的非在治療特定傷病，難認與反訴被告侵害行為
    所致損害有相當因果關係，不能認屬反訴原告因受傷而支出
    之必要費用。況依張榮田結證以：反訴原告於110年10月8日
    前來伊公司，跟伊提到他的身體有不好的地方，伊即曾勸反
    訴原告去做健康檢查等語（見3236號卷第241頁，1062號卷
    第241頁），益徵反訴原告於本件衝突前或早有進行健康檢
    查之計畫，尤不足認該等費用之支出係因本件衝突所致。是
    反訴原告此部分健康檢查費用之請求，自屬無據。
　②反訴原告於111年1月5日至光田醫院復健科就診，支出醫療費
    用310元一情，固有門診收據可憑（見1062號卷第113頁）。
    惟經本院就反訴原告該次就診係因何疾患、與其於110年10
    月11日至光田醫院就診時所受傷害有無因果關係等項函詢光
    田醫院，據覆：反訴原告於111年1月5日係因右肩疼痛就診
    ，與110年10月11日至光田醫院就診時所受傷害無因果關係
    ，有光田醫院111年5月6日（111）光醫事字第111甲00157號
    函檢送之病情摘要表可考（見3236號卷第187頁）。且細繹
    反訴原告所提驗傷診斷書內容（見1062號卷第101頁），亦
    洵未提及反訴原告有何右肩傷勢。顯見反訴原告並非因遭反
    訴被告毆打而支出上開復健科醫療費用。是反訴原告此部分
    醫療費用之請求，亦乏所憑。
　⒉非財產上損害：
　　反訴被告毆打反訴原告眼部致傷，足見反訴原告精神上應受
    有相當之痛苦。是本院審酌兩造之身分地位、資力、反訴被
    告係朝人體重要部位之眼部毆擊等加害情節及反訴原告所受
    痛苦等一切情狀，認反訴原告請求反訴被告賠償非財產上損
    害，以3萬元為適當；逾此部分之請求，則無理由。
　⒊綜上，反訴原告依法得請求反訴被告賠償之金額為3萬1,270
    元（計算式：1,270＋30,000＝31,270）。 　
四、從而，反訴原告依民法第184條第1項前段、第193條第1項、
    第195條第1項規定，請求反訴被告應給付反訴原告3萬1,270
    元，及自反訴起訴狀繕本送達翌日即111年1月22日（見民事
    反訴起訴狀所載反訴被告簽收之日期，見1062號卷第91頁）
    起至清償日止，按週年利率5％計算之利息，為有理由，應予
    准許。逾此範圍之請求，為無理由，應予駁回。
五、本判決所命反訴被告反訴給付之金額未逾50萬元，應依職權
    宣告假執行。至反訴原告反訴敗訴部分，其假執行之聲請，
    因訴之駁回而失所依附，應併予駁回。
參、本件事證已臻明確，兩造其餘攻擊防禦方法及所提證據，經
    本院審酌後，認於判決結果均不生影響，爰不一一予以論駁
    贅述。
肆、據上論結，原告之本訴與反訴原告之反訴皆為一部有理由，
    一部無理由，依民事訴訟法第79條、第389條第1項第5款、
    第390條第2項，判決如主文。
中　　華　　民　　國　　111 　年　　7 　　月　　29　　日
                  民事第二庭  法  官  李佳芳
正本係照原本作成。
如對本判決上訴，須於判決送達後20日內向本院提出上訴狀。如
委任律師提起上訴者，應一併繳納上訴審裁判費。
中　　華　　民　　國　　111 　年　　8 　　月　　1　　日
                                書記官  蔡柏倫